【裁判字號】    98,簡上,220
【裁判日期】    980630
【裁判案由】    竊盜
【裁判全文】
臺灣高雄地方法院刑事判決             98年度簡上字第220號
上  訴  人
即  被  告  乙○○
上列上訴人因竊盜案件，不服本院高雄簡易庭中華民國98年2 月
13日97年度審簡字第6507號所為第一審判決（聲請簡易判決處刑
書案號：臺灣高雄地方法院檢察署97年度偵字第24356 號），提
起上訴，本院管轄之第二審合議庭判決如下：
    主  文
原判決撤銷。
乙○○犯竊盜罪，處有期徒刑貳月，如易科罰金，以新臺幣壹仟
元折算壹日；減為有期徒刑壹月，如易科罰金，以新臺幣壹仟元
折算壹日。緩刑年。
    事  實
一、乙○○與周文惠於民國93年底至95年6 月間係同居男女朋友
    ，周文惠於92年年初向前同居男友甲○○借用車牌號碼UEB-
    091 號輕型機車使用，並將機車停放在高雄縣湖內鄉○○路
    105 巷內，詎乙○○竟意圖為自己不法之所有，於95年7 月
    間某日，至上開機車停放處以載運方式竊取甲○○所有之上
    開輕型機車，得手後將機車載運至高雄縣路竹鄉○○路某機
    車行更換機車車頭、電源鎖而取得新鑰匙1 把後，供己作為
    代步工具使用。嗣於97年8 月22日下午2 時20分許，在高雄
    縣茄萣鄉○○路○段漁人碼頭餐廳附近，乙○○將上開機車
    借予不知情之顏有志（另經臺灣高雄地方法院檢察署檢察官
    為不起訴處分確定）騎乘，顏有志騎乘上開機車於同日下午
    3 時15分許，行至高雄縣茄萣鄉○○路103 號「大茄萣活海
    產」前為警查獲，因而循線查悉上情。
二、案經高雄縣政府警察局湖內分局報請臺灣高雄地方法院檢察
    署檢察官聲請簡易判決處刑。
    理  由
壹、證據能力部分：
一、按被告以外之人於偵查中向檢察官所為陳述，除顯有不可信
    之情況者外，得為證據，刑事訴訟法第159 條之1 第2 項定
    有明文。本件證人周文惠、顏有志於檢察官偵查中具結後所
    為之證述，並無何顯不可信之情況，依上說明，其於偵查中
    之證言自均具有證據能力。
二、按被告以外之人（包括證人、鑑定人、告訴人、被害人及共
    同被告等）於審判外之陳述雖不符刑事訴訟法第159 條之1
    至之4 等4 條之規定，而經當事人於審判程序同意作為證據
    ，法院審酌該言詞陳述或書面陳述作成時之情況，認為適當
    者，得為證據。刑事訴訟法第159 條之5 第1 項定有明文。
    查證人即被害人甲○○、證人周文惠、顏有志於警詢時之證
    述及卷附之高雄縣政府警察局湖內分局搜索扣押筆錄、扣押
    物品目錄表、贓物認領保管單，車輛尋獲電腦輸入單等，其
    性質雖屬傳聞證據，且當事人均已知上述證據乃傳聞證據，
    於本院審理時均同意作為證據（見本院二審卷第29～30頁）
    ，本院審酌上開證據與本案犯罪事實具有關連性且無不當取
    得之情形，認為以之作為本案之證據亦屬適當，揆諸前開規
    定，上開證據均應具有證據能力。
三、卷附翻拍照片4 紙（參警卷第9 ～10頁），係傳達照相當時
    現場情況，而透過照片傳達情形與現場實況在內容上之一致
    性，透過機械之正確性加以保障，即照片並不存在人對現實
    情形之知覺、記憶所經常發生的表現錯誤，是認照片之性質
    係非供述證據，並無傳聞法則之適用，且亦別無證據證明上
    開蒐證照片有經偽造、變造或不法之情形，自有證據能力。
貳、實體部分：
一、上開犯罪事實，業據被告乙○○於本院審理時坦承不諱，核
    與證人即被害人甲○○於警詢時、證人周文惠、顏有志於警
    詢、偵查中之證述相符，並有高雄縣政府警察局湖內分局搜
    索扣押筆錄、扣押物品目錄表、贓物認領保管單，車輛尋獲
    電腦輸入單各1 份、照片4 紙附卷可稽（參警卷第4 ～5 、
    9 ～10、27～29頁）以及鑰匙1 把扣案足憑，足認被告上開
    自白核與事實相符。本件事證明確，被告上開犯行，堪以認
    定。
二、核被告所為，係犯刑法第320 條第1 項之普通竊盜罪。原審
    以被告犯罪事證明確，據以論罪科刑，固非無見，惟被告於
    本件行為時，中華民國九十六年罪犯減刑條例已於96年7 月
    4 日公布，同年月16日施行，被告所犯本件之罪合於中華民
    國九十六年罪犯減刑條例第2 條第1 項之3 款規定減刑條件
    ，原判決未予以減刑，即有未合，被告上訴意旨指摘原判決
    量刑過重，請求從輕量刑，雖無理由，但原判決此部分既有
    可議，自應由本院予以撤銷改判。爰審酌被告貪圖小利，竟
    竊取被害人甲○○所有之機車供代步之用，造成被害人財產
    權損害，所為實屬不該；惟念其犯後終知悔悟，於本院審理
    時坦承犯行，尚有悔意，及其手段尚屬平和，所竊機車已交
    還被害人，犯罪所生危害已有減輕等一切情狀，量處如主文
    所示之刑，並考量其犯罪情狀，諭知以新臺幣1,000 元折算
    1 日之易科罰金折算標準；又被告上開犯行係於96年4 月24
    日前所犯，經核符合中華民國九十六年罪犯減刑條例第2 條
    第1 項第3 款之規定，爰依法減刑如主文所示之刑，並諭知
    如上所述之易科罰金折算標準。
三、又被告前未曾受有期徒刑以上刑之宣告，有臺灣高等法院被
    告前案紀錄表在卷可稽，茲念其僅因一時失慮，致罹刑章，
    且於事後與被害人甲○○達成和解，有和解書1 紙在卷可查
    （參本院二審卷第26頁），本院審酌被告經此起訴、審判程
    序，理當知所警惕，信無再犯之虞，因認所宣告之刑以暫不
    執行為適當，爰併予諭知緩刑3 年，以啟自新。至扣案之鑰
    匙1 支，雖係被告所有，然本件被告係以載運方式竊取被害
    人上開機車得手後，才將該機車載運至機車行更換機車車頭
    、電源鎖，以便取得鑰匙發動電門而供己作為代步工具使用
    等情，業如前述，是上開鑰匙係供本件被告竊取完畢後用以
    騎乘上開機車所用之物，並非供被告用以犯罪或預備犯罪所
    用之物，爰不另予宣告沒收，附此敘明。
據上論斷，應依刑事訴訟法第455 條之1 第1 項、第3 項、第36
9 條第1 項前段、第364 條、第299 條第1 項前段，刑法第320
條第1 項、第41條第1 項前段、第74條第1 項第1 款，刑法施行
法第1 條之1 ，中華民國九十六年罪犯減刑條例第2 條第1 項第
3 款、第7 條，判決如主文。
本案經檢察官吳美齡到庭執行職務。
中    華    民    國    98    年    6     月    30    日
                  刑事第十五庭  審判長法  官  唐照明
                                      法  官  黃苙荌
                                      法  官  王俊彥
不得上訴。
以上正本證明與原本無異。
中    華    民    國    98    年    6     月    30    日
                                      書記官  鄭永媚
附錄本案論罪科刑法條：
中華民國刑法第320 條
（普通竊盜罪、竊佔罪）
意圖為自己或第三人不法之所有，而竊取他人之動產者，為竊盜
罪，處5 年以下有期徒刑、拘役或5 百元以下罰金。
意圖為自己或第三人不法之利益，而竊佔他人之不動產者，依前
項之規定處斷。
前二項之未遂犯罰之。


司法院資訊處製作；財團法人民間司法改革基金會備份。
